臺灣雲林地方法院交通事件裁定　　　　　　　　　　　九十三年度交聲字第一一號
　　移
　　異　議　人
　　即受處分人　 甲○○
右列受處分人因違反道路交通管理處罰條例案件，對於交通部公路總局嘉義區監理所
雲林監理站民國九十二年十二月八日所為之裁決處分（原處分案號：雲監五字第駕裁
七二─ＫＡＣ三二四三四○號），聲明異議，本院裁定如左：
    主  文
異議駁回。
    理  由
一、原處分機關交通部公路總局嘉義區監理所雲林監理站以異議人甲○○於民國九十
    二年一月六日十六時十二分，駕駛車號ＲＱ－九五五五號自用小客車行經雲林縣
    斗六市○○○路路段時，為雲林縣警察局交通警察隊員警發現駕駛人（異議人）
    於行駛道路時，使用手持式行動電話撥接，而以異議人有違反道路交通管理處罰
    條例第三十一條之一第一項規定之行為，當場掣單舉發。嗣異議人未於舉發通知
    單上所載之應到案日期前（即九十二年一月二十一日前）到案，經原處分機關依
    同條例第九條第一項規定逕行裁決，乃依同條例第三十一條之一第一項規定，裁
    處新台幣（下同）三千元罰鍰。
二、聲明異議意旨略以：當日本人並未攜帶手機於車上，無法於行駛道路時使用手機
    進行撥接，為此提出異議等語。
三、按汽車駕駛人於行駛道路時，使用手持式行動電話進行撥接或通話者，處三千元
    罰鍰。道路交通管理處罰條例第三十一條之一第一項定有明文。經查，本件異議
    人於前開時、地，因駕駛車號ＲＱ－九五五五號自用小客車行駛道路時，使用手
    持式行動電話進行撥接，為警當場攔停掣單舉發。嗣異議人未於舉發通知單上所
    載之應到案日期前到案，原處分機關乃依道路交通管理處罰條例第三十一條之一
    第一項規定，逕行裁處三千元罰鍰等情，有雲林縣警察局九十二年一月六日91雲
    警交字第ＫＡＣ三二四三四○號舉發違反道路交通管理事件通知單、雲林監理站
    九十二年十二月八日雲監五字第駕裁七二─ＫＡＣ三二四三四○號違反道路交通
    管理事件裁決書各一份在卷足稽，異議人固不否認於前開時間駕駛上開車輛行經
    舉發地點，惟以前開情詞為辯。然查，證人即當日執行掣單告發勤務之員警吳寶
    文到庭結證稱：（對本件舉發經過是否還有印象？）時間經過太久了，而且每天
    要處理很多交通案件，我已經沒有印象了；（當天執勤者除了你之外，尚有何人
    ？）鄭明華，他的番號是四五號；（鄭明華是否比較有印象？）我有問他，但是
    他也說他沒有印象了；（提示異議人異議之理由，有何意見？）我覺得異議人講
    這樣是不可能的，因為我們一定會看得非常明確，才會進行舉發；（有無可能異
    議人是在耳邊做一些舉動，而讓你們誤會她在使用手持式行動電話撥接？）不可
    能，因為如果她僅是在耳邊做一些舉動，而我們無法確定她在使用手持式行動電
    話撥接的話，我們也不會攔她；（你們舉發此種案件時，違規人經你們攔下後，
    你們會否再確認違規人的手機是否還在手上？）如果駕駛人跟我們反應他沒有帶
    手機，我們會進行確認，而從我當交通警察以來，碰到舉發駕駛人使用手持式行
    動電話撥接的案件，我沒有碰過駕駛人跟我主張他並沒有帶手機等語，證人固因
    時間久遠，對於舉發細節不復記憶，惟稽諸常理，若駕駛人確實未攜帶行動電話
    ，對於員警之舉發行為勢必當場表示異議，若經員警當場查證結果確實未發現駕
    駛人攜帶行動電話，員警應不致於堅持非舉發不可，若員警仍堅持舉發，駕駛人
    亦必然到案申訴才是，惟不僅證人證稱自擔任交通勤務警察以來，從未在舉發駕
    駛人使用手持式行動電話撥接的案件中，碰過駕駛人曾向證人表示未攜帶行動電
    話，已詳如上述，且經員警掣單舉發後，異議人亦未在舉發通知單上所載應到案
    日期前（即九十二年一月二十一日前）到案申訴，迄至原處分機關逕行裁決並送
    達裁決書後，才於九十二年十二月二十六日具狀聲明異議，是異議人空言主張當
    日並未攜帶行動電話，未提出有利於己之具體事證供本院調查，其所辯自不足採
    信。從而，原處分機關依道路交通管理處罰條例第三十一條之一第一項規定，裁
    處異議人三千元罰緩，於法並無不合。本件異議為無理由，應予駁回。
四、據上論斷，應依道路交通管理處罰條例第八十七條第二項，道路交通案件處理辦
    法第十九條，裁定如主文。
中      華     民     國     九十三     年       四       月    十四    日
                                        臺灣雲林地方法院交通法庭
                                            法  官  李明益
右正本證明與原本無異。
如不服本裁定，應於裁定送達後五日內向本院提出抗告狀。
                                            書記官  許立昌
中      華     民     國     九十三     年       四       月    十四    日
